【裁判字號】    90,易,3668
【裁判日期】    901228
【裁判案由】    毒品危害防制條例
【裁判全文】
臺灣臺中地方法院刑事判決                          九十年度易字第三六六八號
    公  訴  人  臺灣台中地方法院檢察署檢察官
    被      告  甲○○
右列被告因違反毒品危害防制條例案件，經檢察官提起公訴（九十年度毒偵字第四七
九八號），本院判決如左：
    主  文
甲○○連續施用第一級毒品，累犯，處有期徒刑壹年。扣案之殘留海洛因空袋拾貳只
沒收銷燬之，注射針筒貳支沒收。
    事  實
一、甲○○前曾於民國八十四年一月二十六日因違反肅清煙毒條例案件，經臺灣雲林
    地方院判處有期徒刑三年六月，同年二月二十一日確定，並於八十四年二月二十
    四日送監執行，嗣於八十五年六月二十七日縮短刑期假釋出獄，期間至八十七年
    四月二十七日屆滿，其未執行之刑以已執行論。仍不知悔改，緣甲○○前曾因施
    用毒品案件，經依本院八十八年度毒聲字第四四八○號裁定送觀察、勒戒後，認
    為無繼續施用毒品傾向，而由臺灣臺中地方法院檢察署檢察官於民國八十八年八
    月六日，以該署八十八年度偵字第一七五四二號處分不起訴確定。詎甲○○仍不
    知悔改，復基於施用第一級毒品海洛因之概括犯意，自九十年七月間起至同年九
    月二十一日止，在台中縣烏日鄉○○村○○路三三０號等處所，以將海洛因摻入
    香煙內吸食之方式，連續施用第一級毒品海洛因多次。嗣於九十年九月二十一日
    二十時，為警在台中縣烏日鄉○○路一六二巷七十五號處所內逮捕查悉，並扣得
    殘留海洛因空袋十二只及注射針筒二支與不明成分之白色粉末二包。甲○○經依
    本院九十年度毒聲字第四七二八號裁定送臺灣臺中看守所附設勒戒處所觀察、勒
    戒後，認有繼續施用毒品之傾向。
二、案經臺中市警察局第五分局報告臺灣臺中地方法院檢察署檢察官偵查起訴。
    理  由
一、右揭犯罪事實，業據被告甲○○於偵查中及本院審理時坦承不諱，再被告為警查
    獲時，經採尿送驗結果，呈嗎啡（按海洛因施用後，經水解以嗎啡之型態被檢測
    出）陽性反應，有台中市衛生局煙毒尿液檢驗成績書在卷足憑，此外復有殘留海
    洛因空袋十二只及注射針筒二支扣案可資佐證，足見被告之自白與事實相符，應
    堪採信。又被告前曾因施用毒品案件，經依本院八十八年度毒聲字第四四八○號
    裁定送觀察、勒戒後，認為無繼續施用毒品傾向，而由臺灣臺中地方法院檢察署
    檢察官於八十八年八月六日，以該署八十八年度偵字第一七五四二號處分不起訴
    確定。詎甲○○仍不知悔改，復基於施用第一級毒品海洛因之概括犯意，而犯本
    案之罪，經依本院九十年度毒聲字第四七二八號裁定送臺灣臺中看守所附設勒戒
    處所觀察、勒戒後，認有繼續施用毒品之傾向等情，復有臺灣高等法院被告全國
    前案紀錄表、臺灣臺中地方法院檢察署刑案資料查註紀錄表、本院九十年度毒聲
    字第四七二八號裁定及臺灣臺中看守所九十年十月五日九十中所正總字第三二三
    ○號函送之有無繼續施用毒品傾向證明書一份在卷可按。本件事證明確，被告犯
    行堪以認定。
二、按海洛因係毒品危害防制條例第二條第二項第一款所規定之第一級毒品，不得施
    用。而被告經依同條例第二十條第二項之規定為不起訴處分後，五年內再犯同條
    例第十條之罪，經送執行觀察、勒戒後，認有繼續施用毒品之傾向，業如前述。
    是核被告甲○○所為，係犯毒品危害防制條例第十條第一項（起訴書誤載為第二
    項）施用第一級毒品罪。被告持有第一級毒品之低度行為，為施用第一級毒品之
    高度行為所吸收，不另論罪。其先後多次施用第一級毒品之犯行，時間密接、犯
    罪構成要件相同，顯係基於概括犯意反覆為之，應依連續犯之規定論以一罪，並
    加重其刑。查被告前曾於八十四年一月二十六日因違反肅清煙毒條例案件，經臺
    灣雲林地方院判處有期徒刑三年六月，同年二月二十一日確定，並於八十四年二
    月二十四日送監執行，嗣於八十五年六月二十七日縮短刑期假釋出獄，期間至八
    十七年四月二十七日屆滿，其未執行之刑以已執行論之事實，此有臺灣高等法院
    被告全國前案紀錄表及臺灣臺中地方法院檢察署刑案資料查註紀錄表在卷可按，
    其於五年之內再犯有期徒刑以上之本罪，係屬累犯，應依刑法第四十七條之規定
    遞加重其刑。爰審酌被告無視於毒品對於自身健康之戕害及國家對於杜絕毒品犯
    罪之禁令，惡性非輕，及其施用毒品之次數、期間、犯後坦承犯行、態度尚佳等
    一切情狀，量處如主文所示之刑，以資懲儆。扣案之殘留海洛因空袋十二只，無
    法與海洛因析離而獨立存在，應依毒品危害防制條例第十八條第一項前段之規定
    宣告沒收銷燬；注射針筒二支，為被告所有供施用第一級毒品海洛因預備之物，
    業據被告自承在卷，應依刑法第三十八條第一項第二款之規定宣告沒收之。至於
    公訴意旨另認扣案之白色粉末狀物二小包（合計淨重○‧八二公克，包裝重○‧
    四四公克，惟起訴書誤載為一小包，重約一‧二公克）係第一級毒品海洛因，惟
    經送驗結果，並未發現毒品成分，有法務部調查局鑑定通知書一紙附卷為憑，故
    無從證明上開扣案之白色粉末狀物二小包屬違禁物或被告供犯罪所用或供犯罪預
    備之物，爰不為沒收之宣告，附此敘明。
據上論結，應依刑事訴訟法第二百九十九條第一項前段，毒品危害防制條例第十條第
一項、第十八條第一項前段、第二十條第三項前段，刑法第十一條前段、第五十六條
、第四十七條、第三十八條第一項第二款，判決如主文。
中      華      民      國    九十      年     十二     月      二十八  日
                         臺灣臺中地方法院刑事第二庭
                             審判長法  官  張  智  雄
                                   法  官  陳  如  玲
                                   法  官  蔡  建  興
右正本證明與原本無異。
如不服本判決，應於判決送達後十日內向本院提出上訴狀，上訴於臺灣高等法院臺中
分院( 須附繕本 )。
                                   書記官
中      華      民      國    九十      年     十二     月      二十八  日
附錄本案論罪科刑法條：
毒品危害防制條例：
第十條第一項：施用第一級毒品者，處六月以上五年以下有期徒刑。


司法院資訊處製作；財團法人民間司法改革基金會備份。
